臺灣臺南地方法院刑事判決
110年度訴字第839號
公  訴  人  臺灣臺南地方檢察署檢察官
被      告  施秀芬



            施秀滿


上列被告因妨害家庭案件，經檢察官提起公訴（110年度偵字第7
15號），本院判決如下：
    主  文
丙○○、丁○○共同犯和誘未滿十六歲之人罪，各處有期徒刑陸月。
均緩刑貳年，緩刑期間付保護管束，並應於緩刑期間內接受法治
教育貳場次。
    事  實
一、丙○○及丁○○均為戊○○之胞姐，戊○○與王采玥結婚後育有1子
    施○旺（民國102年1月生，案發時為未滿16歲之人）及另外2
    女，雙方業經判決離婚，施○旺之權利義務行使及負擔係由
    戊○○任之。施○旺於109年10月間就讀臺南市歸仁區「○○國小
    」，丙○○及丁○○明知戊○○為施○旺法律上有監督權之人，竟
    仍共同基於和誘未滿16歲之人脫離有監督權人之犯意聯絡，
    於109年10月27日上午由臺中一同搭乘高鐵至臺南市歸仁區○○國小，進入校園後先向輔導主任余○娟表達施○旺遭戊○○家
    暴、欲探視施○旺之意，余○娟遂同意由導師張○媚帶施○旺至
    輔導室與其等見面，丙○○及丁○○並向余○娟表達欲帶走施○旺
    之意思，然余○娟知悉任施○旺之監督權人係其父親戊○○而不
    敢同意，遂請求同事到場協助並報警處理，丙○○遂至歸仁分
    局說明狀況，施○旺則暫返教室上課。迄至當日12時28分許
    學校午休之際，丙○○返回學校，與丁○○共同前往教室找尋施
    ○旺，並直接進入教室收拾施○旺之書包欲離開，經張○媚阻
    止，並帶同丙○○、丁○○及施○旺前往大辦公室尋找余○娟處理
    此事，途中行經校門口附近時，丙○○突然與施○旺牽手朝校
    門口拔腿狂奔，丁○○則緊追在後，張○媚見狀立即向其他同
    仁求援，然眾人追趕至校門口後已不見其等去向。丙○○及丁○○旋將施○旺帶往臺南市政府陳情，詢問應如何處理，經臺
    南市政府家庭暴力暨性侵害防治中心（下稱家防中心）專員
    乙○○、組長庚○○、督導己○○告知其等應與監督權人協調溝通
    ，及私自帶走施○旺可能之法律後果，丙○○、丁○○以施○旺表
    示想與其等返回臺中，仍藉故先行帶施○旺離去，以此方法
    使未滿16歲之施○旺脫離監督權人而置於其等之實力支配下
    ，致侵害戊○○對施○旺之監督權，至110年7月間方輾轉由施○
    旺之母親王采玥將其交還戊○○。
二、案經戊○○訴請暨臺南市政府警察局歸仁分局移送臺灣臺南地
    方檢察署檢察官偵查起訴。
    理  由
一、本判決所引用為判斷基礎之下列證據，關於被告以外之人於
    審判外陳述之傳聞供述證據，檢察官、被告丙○○、丁○○於審
    判程序中均同意作為證據使用，或知有傳聞證據之情形而未
    於言詞辯論終結前聲明異議（本院卷第35至37頁、第100頁
    、第164頁、第188至194頁），本院審酌該等證據作成時之
    情況，並無取證之瑕疵或其他違法不當之情事，且與待證事
    實具有關聯性，應均具有證據能力。
二、訊據被告丙○○、丁○○固坦承有於事實欄所載時間，一同至臺
    南市歸仁區○○國小，未經戊○○之同意，即帶走施○旺，並前
    往臺南市政府陳情，與家防中心專員乙○○、組長庚○○、督導
    己○○洽談後，仍帶同施○旺離去返回臺中、彰化居住，至110
    年7月間方輾轉由施○旺之母親王采玥將施○旺帶回給戊○○等
    情，惟矢口否認有何略誘或準略誘之犯行，被告丙○○並辯稱
    ：施○旺從出生就住在丁○○住處，一直由其等照顧，也已經
    就學，因戊○○曾對施○旺有暴力行為，經由法院核發保護令
    ，戊○○卻於109年10月20日突然將施○旺帶回臺南，其與丁○○
    擔心施○旺受到傷害，才持保護令至學校看施○旺，當時是因
    為施○旺哭著表示要跟其等返回臺中，才會帶走施○旺，且當
    天丁○○有傳訊息告知戊○○，雖然戊○○說要報警，但施○旺說
    他不要回臺南，其實在不忍心傷害孩子；當天督導己○○所述
    關於法律部分，其不太清楚云云。被告丁○○另辯稱：當時施
    ○旺就哭著要跟其等回臺中，其擔心孩子受到傷害，所以才
    會帶走施○旺，想說先保護孩子，社會局的人詢問時，施○旺
    也說想要回臺中，社會局的人就請其等先帶他走，不知道為
    何要承受這些法律責任。之後戊○○曾打電話給施○旺，施○旺
    不想跟父親說話，戊○○也有回到臺中，施○旺表示不想看到
    父親，其等沒有把孩子藏起來云云。經查：
  ㈠被告丙○○及丁○○均為告訴人戊○○之胞姐，告訴人與王采玥結
    婚生有1子施○旺（102年1月生），因業已判決離婚，施○旺
    之權利義務行使及負擔係由告訴人任之。被告丙○○及丁○○於
    109年10月27日上午由臺中一同搭乘高鐵至臺南市歸仁區○○
    國小，進入校園後先向輔導主任余○娟表達施○旺遭戊○○家暴
    、欲探視施○旺之意，余○娟遂同意由施○旺之導師張○媚帶至
    輔導室與其等見面，被告丙○○及丁○○並向余○娟表達欲帶走
    施○旺之意思，然余○娟知悉任施○旺之監督權人係告訴人而
    不敢同意，遂請求同事到場協助甚而報警處理，被告丙○○遂
    至歸仁分局說明狀況，施○旺則暫返教室上課。迄至當日12
    時28分許學校午休之際，被告丙○○返回學校，與被告丁○○共
    同前往教室找尋施○旺，並直接進入教室收拾施○旺之書包欲
    離開，張○媚則帶同被告丙○○、丁○○及施○旺前往大辦公室尋
    找余○娟處理此事，途中行經校門口附近時，被告丙○○突然
    與施○旺牽手朝校門口拔腿狂奔，被告丁○○則緊追在後，張○
    媚見狀立即向其他同仁求援，然眾人追趕至校門口後已不見
    其等去向。被告丙○○及丁○○旋將施○旺帶往臺南市政府陳情
    ，詢問應如何處理，經家防中心專員乙○○、組長庚○○、督導
    己○○告知其等應與監督權人即告訴人協調溝通，及私自帶走
    施○旺可能之法律後果，被告丙○○、丁○○則以施○旺表示想與
    其等返回臺中，仍先行帶施○旺離去，自此居住於臺中、彰
    化等地，至110年7月間方輾轉由施○旺之母親王采玥將施○旺
    交還告訴人等情，業據被告丙○○、丁○○所不否認，並有告訴
    人戊○○於警詢、偵訊時之指訴及證述（警卷第23至25頁，偵
    1卷第9頁，偵2卷第31至34頁）、證人即○○國小輔導主任余○
    娟於警詢時之陳述及偵訊時之證述（警卷第33至35頁，偵2
    卷第117至119頁）、證人即導師張○媚於警詢時之陳述及偵
    訊時之證述（警卷第37至39頁，偵2卷第115至117頁）、施○
    旺於偵訊時之證述（偵2卷第89至96頁）、家防中心專員乙○○、組長庚○○、督導己○○於審理時之證述（本院卷第165至18
    7頁）、監視器翻拍照片6張及監視器光碟1片（警卷第45至4
    9頁，偵2卷第153頁密封袋內）、本院110年12月1日勘驗筆
    錄及勘驗截圖（本院卷第100至103頁、第107至115頁）、臺
    南市歸仁區○○國民小學109年11月4日歸南小教字第10911287
    45號函暨施○旺輟學通報表、臺南市歸仁區○○國民小學109年
    12月25日在學證明書（偵2卷第47至57頁）、臺灣臺中地方
    法院109年5月15日109年度家護字第549號民事通常保護令、
    109年5月29日109年度家護字第564號民事通常保護令（警卷
    第51至55頁、第57至61頁）、臺灣臺中地方法院109年度訴
    字第1201號刑事判決（本院卷第61至71頁）在卷可稽，應可
    認定。
　㈡被告丙○○、丁○○確有準略誘之犯意：
　1.輔導主任余○娟及導師張○媚證述：案發當天被告丙○○、丁○○
    係拿保護令到校表示要將施○旺帶走，校方人員知悉施○旺之
    監護權人係告訴人所以不同意，並有報警處理，被告丙○○隨
    同到場員警至派出所說明；嗣於當日12時28分許學校午休之
    際，被告丙○○返回學校，即與被告丁○○趁校方人員不及防備
    而未經校方同意，把施○旺往校門口帶走，導師返回求助，
    與輔導主任、其他同仁一同追趕，但被告等人即不見蹤跡等
    情（警卷第33至35頁、第37至39頁，偵2卷第115至119頁）
    ，核與本院110年12月1日勘驗筆錄及勘驗截圖（本院卷第10
    0至103頁、第107至115頁）所示當時被告丙○○與施○旺牽手
    朝校門口拔腿狂奔，被告丁○○則緊追在後，導師張○媚見狀
    與陸續出現之其他同仁一同追逐，然眾人追趕至校門口後又
    紛紛折回，被告2人與施○旺已不見去向等情相符。由被告丙○○、丁○○特地攜帶保護令到學校，顯然有備而來，應該不只
    是單純想要探望施○旺，而是早有將施○旺帶走之意，且被告
    2人確實有向校方人員出示保護令，並表示要將施○旺帶走。
    再者，由被告丙○○與施○旺牽手，與被告丁○○3人朝校門狂奔
    ，倉促離去現場之情狀，顯見其等當天表示要帶走施○旺時
    ，應遭受校方人員明確制止，校方甚至報警處理，必然不會
    讓其等帶走施○旺，惟被告2人明知不可為仍然執意為之，並
    旋至臺南市政府陳情，即係希望事情能有解套之方式。
　2.而家防中心專員乙○○於審理時證稱：當時兩位姑姑即被告2
    人帶著小孩即施○旺及保護令來市政府陳情，說孩子會怕爸
    爸，爸爸不讓她們看孩子，她們很擔心，問可以怎麼辦，但
    因為保護令沒有裁定暫時監護權的部分，監護權還是在爸爸
    ，所以其等有直接告訴被告2人說，在法律上要經過爸爸同
    意，否則有可能會吃上官司，因為她們擔心孩子還給爸爸就
    再也見不到孩子，所以沒有甚麼共識；當時伊有觀察孩子的
    外觀，看起來沒有什麼問題，詢問之後孩子也沒有辦法具體
    說出一些爸爸對他不當照顧、不當管教等問題，所以沒辦法
    為緊急處理，有印象小孩說要跟姑姑回家，但伊等絕對沒有
    告知可以帶孩子回家，她們確實是自己決定要帶小孩離開等
    語（本院卷第165至172頁）。
　3.家防中心組長庚○○於審理時證述：當天被告等人到場陳情時
    ，伊有離開請督導或社工過來協助，因主責社工外出處理案
    子，就由值班督導己○○到場協助；當天溝通主軸有告知孩子
    真的需要離開，一定要經過監護人的同意跟瞭解，並有提到
    雖保護令裁定爸爸不得對孩子責打、騷擾的部分，但未要求
    爸爸遠離孩子，或被告2人有取得暫時監護權，所以監護權
    還在爸爸，被告2人是不能夠私下帶走孩子等語（本院卷第1
    72至179頁）。
　4.家防中心督導己○○於審理時證述：當天被告2人陳述孩子受
    到爸爸的不當對待，並出示臺中地方法院之保護令，伊等審
    視保護令內容後，有跟她們解釋保護基本款項是孩子的爸爸
    不得對孩子責打、騷擾，但沒有所謂的孩子監護權由被告2
    人暫時取得或者是爸爸必須遠離孩子，所以在會議中有很明
    確的說明被告2人沒有暫時監護權，也沒有另外跟法院進行
    取得監護權的程序，所以監護權在爸爸這邊，被告2人是不
    能夠私下帶走這個孩子。當時有先確認孩子外觀臉部、四肢
    有沒有傷，也詢問孩子爸爸有沒有對他施加暴力的部分，孩
    子是否認的，所以若想要保護孩子，進而要把孩子帶走，要
    跟爸爸來討論。當天有問孩子的意願，因為孩子滿7歲有表
    意的部分，孩子有表示想要跟著姑姑生活，但伊等有附帶告
    知被告2人，孩子監護權就是在爸爸，不能說因為孩子今天
    想要跟姑姑住，就從爸爸那邊帶走，沒有爸爸的同意即使是
    親屬帶走孩子，會面臨和誘或略誘的可能後果，但因為沒有
    辦法達到被告2人之需求，其等對此沒有太多反應，後來就
    說中部有事，要帶孩子先離開等語（本院卷第179至187頁）
    。
　5.另臺南市政府110年11月4日府社家字第1101286043號函暨臺
    南市政府家庭暴力暨性侵害防治中心個案回覆表（本院卷第
    85至88頁），亦記載：「㈡12:10-12:40社工電聯案大姑：1.
    案大姑（即被告丙○○）表示要社工出面到學校，請學校讓姑
    姑們帶走案主。2.社工提醒應尊重案父及案主意願。…㈢13:0
    0-13:20案父致電社工：案父（即告訴人戊○○）表示獲悉學
    校通知案姑們（即被告2人）強行帶走案主，希望社工協助
    將案主要回，並連續打10幾通電話，要求社工立即處理。…㈤
    15:30-15:35社工電聯案姑：1.(因社工外訪，不在辦公室）
    社工收到督導訊息，表示案姑姑們帶案主到市府陳情，因市
    長正在出席記者會活動，因此交由其他市府人員協助處理，
    希望社工儘快回市府。2.社工到場後案姑一行人已離開，社
    工向其他同仁了解事發經過，據聞稍早家防中心組長及督導
    協助與案姑們溝通，並向案姑說明案姑們行為可能的後果，
    希望案姑一行人等待案父及社工到場協商，後續案姑一行人
    已先行離去。3.社工去電案姑，並勸案姑返回市府討論本案
    ，案姑回應案主表示想跟姑姑們回臺中，案大姑也要趕回臺
    中接送案堂姊，因而拒絕返回。」等情。
　6.綜上，家防中心專員乙○○、組長庚○○、督導己○○根據保護令
    內容，已經向被告丙○○、丁○○明確表示其等並無暫時監護權
    ，裁定內容亦無要求告訴人遠離施○旺，未得監護權人即告
    訴人之同意，不能私自帶走施○旺，否則會有涉犯和誘、略
    誘罪之相關法律責任，絕無告知被告2人可以帶走施○旺。又
    社工黃姿璇遭被告等人來電要求到校協助帶走施○旺時，也
    已表示要尊重告訴人意願，且勸被告2人等待告訴人及社工
    到場協商，並去電勸被告2人返回市府討論本案，仍遭拒絕
    ，是被告丙○○、丁○○明知此舉可能之法律後果，仍未得告訴
    人之同意，決意帶走施○旺，其等主觀上確實有使施○旺脫離
    監督權人之犯意甚明。
　㈢按和誘未滿16歲之人，以略誘論，為刑法第241條第3項所明
    文。該規定係以被誘人之年齡為要件，將「和誘」以「略誘
    」處理，蓋被誘人如係尚未滿16歲之未婚者，因年齡較小，
    心智發展與事理判斷能力，均未臻成熟，欠缺健全之同意能
    力，故對之引誘者，雖未施以強暴脅迫或詐術等方法，而出
    於其同意，仍以略誘同論。次按略誘罪之成立，須以強暴、
    脅迫、詐術等不正之手段而拐取之者為要件，若被誘者有自
    主之意思，或並得其承諾，即屬和誘範圍，不能以略誘論（
    最高法院20年上字第1309號判決參照）；所謂「和誘」，在
    客觀要件上，係指行為人引誘，而得被誘人自主之同意，使
    之脫離家庭或其他有監督權人之謂。查施○旺於偵訊時表示
    從小就跟姑姑住，爸爸平常在臺南工作，一星期回臺中看伊
    一次；109年10月份轉學到臺南念○○國小，跟爸爸到臺南住
    一星期，不想跟爸爸同住、會害怕，有想要繼續跟姑姑住之
    想法等語（偵2卷第89至94頁）。可知施○旺因自幼在臺中與
    祖父母、被告丁○○同住，由被告丙○○、丁○○一同照顧，告訴
    人則因工作在外而聚少離多，是施○旺與被告2人間應有長期
    累積之相依感情，其與告訴人剛至臺南不久，離開既有之生
    活環境及學校，必然會有不安、不適應之處，又其於案發時
    雖已年滿7歲，然尚屬年幼，本需要時間習慣在臺南之新生
    活，若非被告丙○○、丁○○突然出現至學校看望施○旺，使其
    萌生離開父親回到臺中與姑姑同住之想法，並帶同施○旺狂
    奔離去，其獨自一人也無法離開該處。是被告2人將之帶離
    ，而置於其等之實力支配下，應該當上開「和誘」行為無疑
    。
　㈣被告丙○○、丁○○雖辯稱：當天已經有傳簡訊告知告訴人，之
    後是施○旺不想與告訴人通電話或見面，其等並沒有把孩子
    藏起來云云。然觀諸被告丁○○當庭庭呈之簡訊列印文字1份
    （本院卷第225頁），告訴人當日已經要求被告2人將施○旺
    立即帶來還給監護人，否則將報警處理、法律途徑處理等語
    ，顯然基於監護人之身分，明白表示並要求被告丙○○、丁○○
    將施○旺帶回，其等仍置之不理，自不能單純僅有以簡訊片
    面通知告訴人而免責。其次，告訴人於110年2月2日偵訊時
    證稱：109年10月27日事發之後，施○旺就一直在臺中，到目
    前為止都還是找不到人，伊都沒有見過施○旺，才到臺南地
    院聲請109家親聲289號裁定，裁定内容要丙○○、丁○○、黃志
    峰將施○旺交還給伊。伊有打電話給丙○○，她口頭講說施○旺
    不要跟伊講電話就掛掉，這3個月完全沒有任何聯繫等語（
    偵2卷第33頁），並有臺灣臺南地方法院109年12月30日109
    年度家親聲字第289號民事裁定、110年度家親聲抗字第5號
    民事裁定（偵2卷第37至39頁、第97至105頁）在卷可佐。又
    被告丙○○陳稱是帶小孩到臺南找其母親王采玥，王采玥希望
    小孩可以住2、3天，但之後再見面時王采玥沒有帶小孩，小
    孩就一直留在臺南，後來才知道在110年7月間小孩已經回到
    父親身邊等情（本院卷第34頁）；施○旺亦於偵訊時陳稱：
    這幾個月姑姑有帶其至臺南跟媽媽見面，但沒有見過爸爸等
    語（偵2卷第94頁）。由上可見，若告訴人有任何與施○旺交
    談或見面之機會，其當不至於採取上開法律訴訟途徑要求被
    告2人返回施○旺，且實際上是一直到110年7月間，方由王采
    玥將施○旺帶回給告訴人，亦非被告丙○○、丁○○將施○旺帶回
    。而告訴人畢竟是施○旺之父親及監督權人，施○旺之權利義
    務行使及負擔本應由告訴人任之，但其等卻反以施○旺不願
    意為藉口，長期阻斷並排除告訴人之親權行使，足見被告2
    人確有使施○旺脫離監督權人，而置於其等之實力支配下甚
    明，被告2人上開所辯，不足採信。
  ㈤綜上，被告丙○○、丁○○所辯，均無可採，是本案事證明確，
    被告2人上開共同和誘未滿16歲之人脫離監督權人犯行均堪
    以認定，應依法論科。
三、論罪科刑：
  ㈠查被告行為後，刑法第241條第1項、第3項於110年1月20日修
    正公布，同年1月22日施行。其中為配合民法成年年齡下修
    為18歲，將第1項修正「未滿20歲之男女」為「未成年人」
    ；另第3項保護對象應無區分男女的必要，乃一併將第3項修
    正「男女」為「人」。由此可知，被告所涉犯罪事實的犯行
    ，其法定刑度並未修正，且實質上並無法律效果及行為可罰
    性範圍的變更，自無新舊法比較的問題，應逕行適用新法，
    先予敘明。
　㈡核被告丙○○、丁○○所為，均係犯刑法第241條第3項、第1項之
    和誘未滿16歲之人罪。另本件被告2人非用強暴或脅迫之手
    段，而違背被誘者施○旺之同意，將其置於一己之實力支配
    下，應認係和誘而非略誘，是檢察官認為被告2人應構成刑
    法第241條第1項之略誘罪嫌，尚有未洽，但因起訴的基本社
    會事實同一，且本院已於審理中告知罪名，無礙於被告2人
    防禦權的行使，爰依法變更起訴法條。
　㈢被告丙○○、丁○○就上開犯行，有犯意聯絡及行為分擔，均為
    共同正犯。
　㈣又被告丙○○、丁○○上開和誘未滿16歲之人脫離有監督權之人
    行為，在被誘人施○旺尚未回到監督權被侵害者之監督權可
    行使之期間內，均屬和誘行為之繼續行為，屬繼續犯，應論
    以一罪。
　㈤又成年人教唆、幫助或利用兒童及少年犯罪或與之共同實施
    犯罪或故意對其犯罪者，加重其刑至二分之一。但各該罪就
    被害人係兒童及少年已定有特別處罰規定者，不在此限，兒
    童及少年福利與權益保障法第112條第1項固定有明文定。然
    刑法第241條第3項、第1項和誘未滿16歲之人，脫離有監督
    權之人規定，被害人係以未滿16歲之人為對象，自包括未滿
    12歲之兒童在內，即屬該條項但書「設有特別處罰規定」之
    範圍，而無上開法條前段加重其刑規定之適用，附此敘明。
　㈥查被告丙○○、丁○○雖和誘未滿16歲之施○旺脫離有監督權之告
    訴人，擅自將其帶離學校，至臺中、彰化等地居住，以此方
    法使施○旺脫離應由告訴人行使親權之狀態，所為雖屬不該
    ，惟細究被告犯罪之初衷，係出於自幼照顧施○旺之情感羈
    絆與關心，擔心施○旺受到傷害，在施○旺也想要與其等繼續
    共同生活時，基於保護、照顧年幼孩子的心情，未顧及施○
    旺父親即告訴人之感受、權利，而擅自帶走施○旺，仍與一
    般和誘他人之未成年子女，致他人骨肉分離之人蛇集團犯罪
    行為，難以比擬，是本院認縱對被告2人處以本罪最輕刑度1
    年有期徒刑猶嫌過苛，在客觀上仍足以引起一般同情，而有
    法重情輕之處，是依刑法第59條之規定，均予以酌減其刑。
　㈦爰審酌被告丙○○、丁○○均為戊○○之胞姐、施○旺之姑姑，均為
    自幼照顧施○旺之人，雖其等取得保護令後，擔心施○旺遭告
    訴人帶走後會受到傷害，然告訴人究為施○旺之親生父親及
    監督權人，被告2人明知此情，未尋思與之溝通、協調，或
    依循正當法律途徑解決，即逕至學校帶走施○旺，又不顧家
    防中心人員之勸說、告誡，執意帶走施○旺至臺中、彰化等
    地居住達數月之久，所為仍屬侵害告訴人對施○旺之監督權
    ，造成其無從對施○旺行使親權，並使親子關係更為疏離，
    所為仍有不該，應予非難。復考量被告丙○○、丁○○雖否認犯
    行，然所採取之手段非屬暴力，亦非違反施○旺之意願，及
    被告丙○○自陳教育程度為專科學校畢業，已婚、沒有小孩，
    目前從事服務業；被告丁○○自陳教育程度為大學畢業、已婚
    ，育有1名未成年孩子，從事會計工作，需扶養照顧智能障
    礙之小弟，暨其等之犯罪動機、目的、手段與所生損害等一
    切情狀，分別量處如主文所示之刑。
　㈧末查，被告丙○○、丁○○前均未曾因故意犯罪受有期徒刑以上
    刑之宣告，有臺灣高等法院被告前案紀錄表2份在卷可參，
    其等因一時失慮，誤觸刑罰，考量被告2人本案所採取之方
    式雖非法所容許，但保護施○旺之出發點仍屬良善，又其等
    表示改定監護權訴訟案件，業經法院判決監護權予告訴人在
    案，信其等歷此偵審程序之教訓，當知所警惕，應無再犯之
    虞，故本院認上揭所宣告之刑以暫不執行為適當，併均予宣
    告緩刑2年，以啟自新。惟本院考量被告丙○○、丁○○所為，
    仍屬侵害告訴人監護權之行為，為強化其等法治觀念，爰依
    刑法第74條第2項第8款之規定，命被告丙○○、丁○○均應於緩
    刑期間內接受法治教育2場次，併依刑法第93條第1項第2款
    規定，於緩刑期間付保護管束。再依刑法75條之1第1項第4
    款規定，被告2人受緩刑之宣告，而違反本件依刑法第74條
    第2項第8款所定負擔，情節重大，足認原宣告之緩刑難收其
    預期效果，而有執行刑罰之必要者，得予撤銷緩刑之宣告，
    附為說明。
四、據上論斷，依刑事訴訟法第299條第1項前段、第300條，刑
    法第28條、第241條第3項、第1項、第59條、第74條第1項第
    1款、第2項第8款、第93條第1項第2款，判決如主文。
本案經檢察官錢鴻明提起公訴，檢察官甲○○到庭執行職務
中　　華　　民　　國　　111 　年　　6 　　月　　23　　日
            刑事第十四庭  審判長法  官　周紹武
                                法  官　林岳葳
                                法  官　蕭雅毓  
以上正本證明與原本無異。
如不服本判決應於收受判決後20日內向本院提出上訴書狀，並應
敘述具體理由；其未敘述上訴理由者，應於上訴期間屆滿後20日
內向本院補提理由書（均須按他造當事人之人數附繕本）。「切
勿逕送上級法院」。
                                書記官  李如茵
中　　華　　民　　國　　111 　年　　6 　　月　　23　　日
附錄本案論罪科刑法條全文
中華民國刑法第241條
略誘未成年人脫離家庭或其他有監督權之人者，處1年以上7年以
下有期徒刑。
意圖營利，或意圖使被誘人為猥褻之行為或性交，而犯前項之罪
者，處3年以上10年以下有期徒刑，得併科2百萬元以下罰金。
和誘未滿十六歲之人，以略誘論。
前三項之未遂犯罰之。